臺灣屏東地方法院刑事判決　　　　　　　 94年度訴字第933號
公　訴　人　臺灣屏東地方法院檢察署檢察官
被　　　告　甲○○
　　　　　　　　　　　弄10號.
上列被告因違反毒品危害防制條例案件，經檢察官提起公訴（94
年度偵字第3038號、94年度毒偵字第1567號），嗣被告於本院準
備程序進行中先就被訴事實為有罪之陳述，本院告知被告簡式審
判程序之旨，並聽取當事人之意見後，裁定改由受命法官獨任依
簡式審判程序審理，本院判決如下：
    主  文
甲○○連續施用第一級毒品，累犯，處有期徒刑拾壹月，扣案如
附表編號一所示之海洛因沒收銷燬之，扣案如附表編號三、四、
六、九所示之物均沒收銷燬之，扣案如附表編號五、七所示之物
品均沒收。又連續施用第二級毒品，累犯，處有期徒刑柒月，扣
案如附表編號二所示之甲基安非他命沒收銷燬之，扣案如附表編
號八、九所示之物均沒收銷燬之。應執行有期徒刑壹年貳月。扣
案如附表編號一、二、三、四、六、八、九所示之物，均沒收銷
毀之。扣案如附表編號五、七所示之物均沒收。
    事  實
一、甲○○曾於民國90年間因偽造文書案件，經臺灣高雄地方法
    院以90年易字第4190號判處有期徒刑6 月確定，並於91年9
    月14日徒刑執行完畢出監。其前於88年間因施用毒品案件，
    經臺灣高雄地方法院以88年度毒聲字第1329號裁定送強制戒
    治，嗣再經臺灣高雄地方法院以88年度毒聲字第7304號裁定
    停止戒治，所餘期間交付保護管束，惟被告於保護管束期間
    再度施用毒品，而經臺灣高雄地方法院以88年度毒聲字第86
    43號裁定撤銷停止戒治，令入戒治處所施以戒治處分，並於
    89年2 月28日強制戒治執行完畢釋放。詎仍未戒除吸食毒品
    之惡習，復基於施用第一級毒品海洛因之概括犯意，自93年
    12月底之某日起至94年2 月9 日22時許止，在高雄市○鎮區
    ○○路21號31樓之5 及高雄市○○區○○里○○○路235 巷
    21弄10號之住處等地，以注射針筒摻礦泉水注射於手臂上之
    方式，連續施用第一級毒品海洛因多次；另基於施用第二級
    毒品甲基安非他命之概括犯意，自93年12月底之某日起至94
    年2 月9 日22時許止，在上開等處以將甲基安非他命置入玻
    璃球內燒烤燃燒成煙並吸食之方式，連續施用第二級毒品甲
    基安非他命多次。嗣為警於94年2 月10日16時10分許，在高
    雄市○鎮區○○路21號31樓之5 之住處內查獲，並扣得如附
    表編號一所示之第一級毒品海洛因2 包（合計淨重2.27公克
    、空包裝重1.8 公克）、附表編號二所示之第二級毒品甲基
    安非他命1 包（驗前毛重0.8 公克，驗後毛重0.7 公克）、
    如附表編號三、四、六、八、九所示之物品，如附表編號五
    、七所示屬被告所有之物品。。
二、案經高雄市政府警察局鹽埕分局報請臺灣高雄地方法院檢察
    署呈請臺灣高等法院高雄分院檢察署檢察長令轉臺灣屏東地
    方法院檢察署檢察官偵查起訴。
    理  由
一、訊據被告甲○○對於上揭犯罪事實均坦承不諱，復查：
（一）經警於查獲被告當日所採之尿液送驗結果，係呈嗎啡及甲
      基安非他命陽性反應，此有毒品驗尿編號姓名對照表、高
      雄市立凱旋醫院94年3 月1 日編號00000000濫用藥物尿液
      檢驗報告各1 份在卷可稽。
（二）此外，扣案之如附表編號一、二所示之毒品確屬第一級毒
      品海洛因及第二級毒品甲基安非他命無訛，此分別有法務
      部調查局94年6 月24日調科壹字第000000000 號鑑定通知
      書及高雄醫學大學附設中和紀念醫院94年10月11日編號94
      10-97 號檢驗報告各1 份在卷可稽；又本件尚有如附表編
      號三所示之之電子磅秤1 台、編號四所示之注射針筒1 支
      、編號六所示之分裝杓3 支、編號九所示之毛刷1 支等物
      扣案可稽，又該等物品經送鑑定，亦確認其上含有第一級
      毒品海洛因之殘留，此有高雄醫學大學附設中和紀念醫院
      94年10月18日編號0000-000 號、0000-000號、0000-000
      號、0000-000號、0000 -000 號、及0000-000號等檢驗報
      告附卷可參，亦業經被告自承該電子磅秤係為秤量第一級
      毒品海洛因之用，該分裝杓係為分裝第一級毒品海洛因置
      入注射針筒內之用，均核與被告施用本件第一級毒品海洛
      因所使用或預備之物相符。再者本件亦尚有如附表標號八
      所示之吸食器1 組、編號九所示之毛刷1 支等物扣案可稽
      ，又該等物品經送鑑定，亦確認其上含有第二級毒品甲基
      安非他命之殘留，此有高雄醫學大學附設中和紀念醫院94
      年10 月18 日編號0000-000號及0000-000號等檢驗報告附
      卷可參，同樣被告自承該吸食器係供吸食甲基安非他命之
      用，核與被告施用本件第二級毒品甲基安非他命所使用或
      預備之物相符。益見被告確有施用第一級毒品海洛因及第
      二級毒品甲基安非他命無誤。
（三）再查甲○○前因前於88年間因施用毒品案件，經臺灣高雄
      地方法院以88年度毒聲字第1329號裁定送強制戒治，嗣再
      經臺灣高雄地方法院以88年度毒聲字第7304號裁定停止戒
      治，所餘期間交付保護管束，惟被告於保護管束期間再度
      施用毒品，而經臺灣高雄地方法院以88年度毒聲字第8643
      號裁定撤銷停止戒治，令入戒治處所施以戒治處分，並於
      89年2 月28日強制戒治執行完畢釋放之事實，有臺灣高等
      法院被告全國前案紀錄表1 份在卷可按。是被告於強制戒
      治執行完畢後5 年內再犯施用毒品之罪甚明。
（四）綜上所述，被告前曾犯施用毒品，且於強制戒治執行完畢
      釋放後，5 年內再犯本件施用毒品，事證應屬明確，其犯
      行應堪認定。
二、查海洛因及甲基安非他命分屬毒品危害防制條例第2 條第2
    項第1 款所規定之第一級毒品及同條項第2 款所規定之第二
    級毒品，核被告所為，係犯毒品危害防制條例第10條第1 項
    施用第一級毒品罪及同條第2 項施用第二級毒品罪。被告持
    有毒品，復進而施用，其持有毒品之低度行為，為施用毒品
    之高度行為所吸收，均不另論罪。被告先後施用第一級毒品
    海洛因及第二級毒品甲基安非他命之犯行，時間緊接，所犯
    構成要件相同，顯係基於概括犯意為之，為連續犯，依刑法
    第56條規定，以一罪論，並加重其刑。被告所犯上開二罪間
    ，犯意各別，罪名不同，應分論併罰之。又被告曾於90年間
    因偽造文書案件，經臺灣高雄地方法院以90年易字第4190號
    判處有期徒刑6月確定，並於91年9月14日徒刑執行完畢出監
    之事實，有臺灣高等法院被告前案紀錄表在卷可參，其受有
    期徒刑執行完畢後5 年以內再犯有期徒刑以上刑之本罪，為
    累犯，應依法各加重其刑，並遞加重之。爰審酌被告施用毒
    品，足以戕害其身心，滋生其他犯罪，惡化治安，嚴重損及
    公益，且被告前已經強制戒治，竟再為本件施用毒品犯行，
    顯見其不思悔改，自制力亦顯不佳；惟另考量被告於犯後即
    能坦承犯行，而其施用毒品行為於本質上係屬自我戕害行為
    ，反社會性之程度應屬較低等一切情狀，酌情分別量處如主
    文所示之刑，並定其應執行之刑，以資懲儆。
三、扣案之如附表編號一所示第一級毒品海洛因2 包（合計淨重
    2.27公克、空包裝重1.80公克）、如附表編號二所示第二級
    毒品甲基安非他命1 包（驗前毛重0.8 公克、驗後毛重0.7
    公克），為毒品危害防制條例第2 條第2 項第1 款及第2款
    所示之第一、二級毒品，屬違禁物，應依毒品危害防制條例
    第18條第1 項前段規定沒收銷燬之；至包裝毒品之空包裝袋
    ，因其上之海洛因及甲基安非他命已沾附於包裝袋上而難以
    分離，亦應視為毒品，均應依同條例第18條第1 項前段之規
    定，宣告沒收銷燬之，至鑑驗耗損之毒品因已滅失，自無庸
    宣告沒收銷燬，併此敘明。至扣案如附表編號三所示之電子
    磅秤1 台、編號四所示之注射針筒1 支、編號六所示之分裝
    杓3 支，經鑑定結果，均含有第一級毒品海洛因之殘留，有
    高雄醫學大學附設中和紀念醫院上揭檢驗報告5 紙在卷可參
    ；另外扣案如附表編號八所示之吸食器1 組，經鑑定結果，
    亦含有第二級毒品甲基安非他命之殘留，有高雄醫學大學附
    設中和紀念醫院上揭檢驗報告1 紙在卷可參；至如附表編號
    九所示之毛刷1 支，經鑑定結果，含有第一級毒品海洛因及
    第二級毒品甲基安非他命之殘留，此有高雄醫學大學附設中
    和紀念醫院上開檢驗報告1 紙在卷可稽，以上扣案之物均因
    客觀上均已無法與殘留之海洛因或甲基安非他命完全析離，
    應視同毒品，依毒品危害防制條例第18條第1 項前段之規定
    沒收銷燬之。又扣案如附表編號五及編號七之注射針筒7 支
    及夾鏈袋2 包，雖未經檢出上有毒品成分之殘留，然同經被
    告自承該注射針筒乃預備吸食第一級毒品海洛因之用，夾鏈
    袋乃為預備出門方便攜帶第一級毒品海洛因之用，又在被告
    身上查獲，為被告所有預備施用第一級毒品海洛因所用之物
    ，應另依刑法第38條第1 項第2 款之規定，均予宣告沒收。
據上論斷，應依刑事訴訟法第273 條之1 第1 項、第299 條第1
項前段，毒品危害防制條例第10條第1 項、第2 項、第18條第1
項前段，刑法第11條、第47條、第56條、第51條第5 款、第9 款
、第38條第1 項第2 款，判決如主文。
本件經檢察官吳岳輝到庭執行職務。
中　　華　　民　　國　　94　　年　　11　　月　　14　　日
                  刑事第一庭    法  官  羅培毓
以上正本證明與原本無異。
如不服本判決應於收受本判決送達後十日內向本院提出上訴書狀
，其未敘述上訴理由者，並得於提起上訴後十日內向本院補提理
由書狀（均須按他造當事人之人數附繕本）「切勿逕送上級法院
」
中　　華　　民　　國　　94　　年　　11　　月　　14　　日
                                書記官 張儷薾
附錄本判決論罪科刑法條：
毒品危害防制條例第10條
施用第一級毒品者，處六月以上五年以下有期徒刑。
施用第二級毒品者，處三年以下有期徒刑。
附表：
┌──┬────────┬─────┬─────────────────────┐
│編號│項            目│數      量│備註                                      │
├──┼────────┼─────┼─────────────────────┤
│ 一 │第一級毒品海洛因│   2包    │合計淨重2.27公克，空包裝重1.8公克         │
│    │                │          │（法務部調查局94年6 月24日調科壹字        │
│    │                │          │  第000000000號鑑定通知書）               │
├──┼────────┼─────┼─────────────────────┤
│ 二 │第二級毒品甲基安│   1包    │驗前毛重0.8公克，驗後毛重0.7公克          │
│    │非他命          │          │（高雄醫學大學附設中和紀念醫院94年10月11日│
│    │                │          │  編號9410-97號檢驗報告）                 │
├──┼────────┼─────┼─────────────────────┤
│ 三 │電子磅秤        │   1台    │有第一級毒品海洛因殘留                    │
│    │                │          │（高雄醫學大學附設中和紀念醫院94年10月18日│
│    │                │          │  編號0000-000 號檢驗報告）               │
├──┼────────┼─────┼─────────────────────┤
│ 四 │注射針筒        │   1支    │有第一級毒品海洛因殘留                    │
│    │                │          │（高雄醫學大學附設中和紀念醫院94年10月18日│
│    │                │          │  編號0000-000號檢驗報告）                │
├──┼────────┼─────┼─────────────────────┤
│ 五 │注射針筒        │   7支    │外觀未拆封，上無任何毒品成分殘留          │
│    │                │          │（高雄醫學大學附設中和紀念醫院94年10月18日│
│    │                │          │  編號0000-000號、0000-000號、0000-000號、│
│    │                │          │  0000-000號、0000-000號、0000-000號、9410│
│    │                │          │  -385號檢驗報告）                        │
├──┼────────┼─────┼─────────────────────┤
│ 六 │分裝杓          │   3支    │均有第一級毒品海洛因殘留                  │
│    │                │          │（高雄醫學大學附設中和紀念醫院94年10月18日│
│    │                │          │  編號0000-000號、0000000號、0000-000號） │
├──┼────────┼─────┼─────────────────────┤
│ 七 │夾鏈袋          │   2包    │上無任何毒品成分殘留                      │
│    │                │          │（高雄醫學大學附設中和紀念醫院94年10月18日│
│    │                │          │  編號0000-000號、0000-000號檢驗報告）    │
├──┼────────┼─────┼─────────────────────┤
│ 八 │吸食器          │   1組    │有第二級毒品甲基安非他命殘留              │
│    │                │          │（高雄醫學大學附設中和紀念醫院94年10月18日│
│    │                │          │  編號0000-000號檢驗報告）                │
├──┼────────┼─────┼─────────────────────┤
│ 九 │毛刷            │   1支    │有第一級毒品海洛因及第二級毒品甲基安非他命│
│    │                │          │殘留                                      │
│    │                │          │（高雄醫學大學附設中和紀念醫院94年10月18日│
│    │                │          │  編號0000-000號檢驗報告）                │
└──┴────────┴─────┴─────────────────────┘
